臺灣臺北地方法院民事判決　　　　　　　94年度訴字第6303號
原　　　告　台產實業股份有限公司
法定代理人　丁○○
訴訟代理人　乙○○
被　　　告　永聯營造工程股份有限公司
　　　　　　　　　　　　8
法定代理人　丙○○
訴訟代理人　甲○○
上列當事人間請求給付貨款事件，本院於九十四年十二月六日言
詞辯論終結，判決如下：
    主  文
被告應給付原告新台幣貳佰肆拾捌萬捌仟陸佰零伍元及自民國九
十四年七月二十二日起至清償日止，按年息百分之五計算之利息
。
訴訟費用由被告負擔。
本判決於原告以新台幣捌拾萬元供擔保後，得假執行。被告於
執行標的物拍定、變賣或物之交付前以新台幣貳佰肆拾捌萬捌仟
陸佰零伍元預供擔保，或將請求標的物提存，得免為假執行。
    事實及理由
一、按當事人得以合意定第一審管轄法院。但以關於由一定法律
    關係而生之訴訟為限。前項合意，應以文書證之，民事訴訟
    法第24四條定有明文。本件依原告提出之系爭工程合約書第
    14條明白約定「甲乙雙方交貨進行中發生糾紛，雙方同意依
    甲方之訴訟辦法辦理，並以台北地方法院為第一審法院。」
    顯見兩造當事人間有定本院為第一審管轄法院之合意存在，
    是本件被告之住所地雖非在本院轄區內，本院仍有管轄權，
    合先敘明。
二、原告主張：被告因統包台灣大學椰風專案學人宿舍新建工程
    ，為工程所需，於民國92年9月19日與原告簽訂工程合約書
    ，陸續向原告公司購買大量預拌混凝土材料，原告均依被告
    之指示送貨至其指定地點，並開立請款明細表向被告請款，
    豈料，被告僅支付部分貨款後，即以種種理由拖延付款，且
    93年5、6月份之貨款，更是均未給付，迄今尚有如主文所示
    之款項未為清償，經原告函催被告應於函到7日內給付，被
    告已於94年7月14日收受催告函（即最遲應於21日前給付）
    ，惟均置之不理，為此提起本件訴訟，求為判決如主文第1
    項所示之金額及遲延利息，並願供擔保宣告假執行等語。
三、被告則以：本件被告承包之系爭工程，自93年10月15日開始
    第12期即由業主（國立台灣大學）監督付款，已非由被告公
    司支付，再依國立台灣大學前與被告之工程契約書一般條款
    第25條25.4項第(1)(2)目終止契約，但同條第25.4項第2款終
    止合約時，應即停工，負責遣散工人，並將到場材料機具設
    備等交由甲方台灣大學逕洽之履約保證廠商承受，而承接本
    工程之履約保證廠商為立鴻營造工程有限公司，原告應就未
    獲給付貨款逕洽承受本工程之履約保證廠商請領。又查每個
    樓層使用混凝土的數量是固定的，本件依照完工的樓地板及
    樓層計算應使用之混凝土數量，遠少於原告所提供之數量，
    所以被告質疑原告運送的數量與送貨單上記載之數量有差異
    等語，並聲明駁回原告之訴，及願供擔保宣告免為假執行。
四、本件原告主張之事實，業據其提出工程合約書、混凝土送貨
    單210張、請款明細表11張、統一發票2張、郵局存證信函暨
    掛號郵件收件回執等件影本在卷可稽。被告對於與原告簽訂
    訂貨合約並向原告訂購混凝土材料一事並不爭執，惟以前詞
    置辯。是本件首應審酌者為原告是否確有運送如送貨單上所
    示之數量混凝土予被告一節，本院分述如次，經查：
（一）本件被告辯稱系爭工程合約書，乃是九齡工程集團公司以
      被告公司之名義與原告所簽訂，但承認合約書上之公司大
      小印章均是真正，由被告同意九齡工程集團公司使用無訛
      ，惟93年5月8日以前是由九齡工程集團公司向原告訂貨，
      之後才是被告向原告訂貨等語，惟查，被告既同意九齡工
      程集團公司以其名義與原告訂約，並向原告訂購混凝土，
      是九齡工程集團公司向原告訂貨之行為，應屬有權代理被
      告公司之行為，是被告公司對於九齡工程集團公司向原告
      訂貨之行為，自應負訂貨人之責任甚明。
（二）再查，本件原告主張運送之混凝土材料貨款，乃依據原告
      所提出之送貨單上所載之重量核計，而系爭送貨單於每次
      送貨至被告指定之工地時，均有九齡工程集團公司或被告
      公司所屬之員工簽認屬實，足證原告已將如送貨單上所載
      之數量混疑土交付予被告公司收受無訛，被告公司空言指
      稱原告之貨品數量不正確，洵非可採。
五、至於被告辯稱系爭工程之業主即台灣大學已和其終止契約，
    原告應向被告終止合約後之履約保證廠商請求貨款云云。惟
    查，本件系爭貨款是發生於93年5、6月以前，而被告與業主
    間之終止契約時間是在94年9月間，而被告所稱工程款項已
    由業主監督付款一事，亦是發生於93年10月15日以後，均與
    系爭貨款之給付無涉，是被告以此置辯，尚無理由，亦非可
    採。
六、綜上所述，本件原告已依被告之指示，將被告所訂購之混凝
    土運送至其指定之工地場所，交由被告收受無訛，從而，原
    告請求被告應給付如主文所示之貨款即自催告後之遲延利息
    ，為有理由，應予准許。
七、兩造陳明願供擔保請為宣告假執行或免為假執行，經核均與
    規定相符，爰分別酌定相當之擔保金額予以宣告。。
八、因本案事證已臻明確，兩造其餘主張陳述及所提之證據，均
    毋庸再予審酌，附此敘明。
九、結論：
    本件原告之訴為有理由，依民事訴訟法第78條、第390條第2
    項、第392條，判決如主文。
中　　華　　民　　國　　94　　年　　12　　月　　16　　日
                    民事第五庭法　    官　陶亞琴
以上正本係照原本作成
如對本判決上訴，須於判決送達後20日內向本院提出上訴狀
中　　華　　民　　國　　94　　年　　12　　月　　20　　日
                  　　　　　　法院書記官　吳芳玉
